臺灣高雄地方法院刑事判決
111年度審易字第284號
公  訴  人  臺灣高雄地方檢察署檢察官
被      告  郭清祥


上列被告因竊盜案件，經檢察官聲請以簡易判決處刑（111年度
偵字第768號），本院認不宜以簡易判決處刑（原案號：111年簡
字第552號），改行通常程序審理，因被告於準備程序中就被訴
事實為有罪之陳述，經本院告知簡式審判程序之旨，並聽取當事
人之意見後，裁定由受命法官獨任進行簡式審判程序，茲判決如
下：
    主  文
郭清祥犯踰越門窗竊盜罪，處有期徒刑陸月，如易科罰金，以新
臺幣壹仟元折算壹日。未扣案之新臺幣參仟玖佰元、雲絲頓廠牌
香菸壹條均沒收，於全部或一部不能沒收或不宜執行沒收時，追
徵其價額。
    事  實
一、郭清祥意圖為自己不法之所有，基於竊盜之犯意，於民國11
    0年11月26日2時47分許，騎乘車牌號碼000-0000號普通重型
    機車前往鍾質笑所經營、位於高雄市○○區○○路000號之「小
    可愛檳榔攤」前，先攀爬至該檳榔攤2樓牆垣，再以踰越2樓
    窗戶之方式進入該檳榔攤內，並沿樓梯走到檳榔攤1樓後，
    徒手竊取鍾質笑所有之新臺幣（下同）3,900元現金及雲絲
    頓廠牌香菸1條，得手後旋即從檳榔攤後門離去，並騎乘前
    揭機車逃逸現場。
二、案經高雄市政府警察局鳳山分局報告臺灣高雄地方檢察署檢
    察官偵查後聲請簡易判決處刑。
    理  由
一、本件被告郭清祥所犯係死刑、無期徒刑、最輕本刑為3年以
    上有期徒刑以外之罪，亦非屬高等法院管轄第一審之案件，
    其於準備程序進行中就被訴事實為有罪之陳述，經受命法官
    告知簡式審判程序之旨，並聽取當事人之意見後，本院認適
    宜改依簡式審判程序進行，爰依刑事訴訟法第273條之1第1
    項、第284條之1規定，由本院裁定進行簡式審判程序。又本
    件之證據調查，依刑事訴訟法第273條之2之規定，不受同法
    第159條第1項、第161條之2、第161條之3、第163條之1及第
    164條至第170條規定之限制，合先敘明。
二、上開犯罪事實，業據被告於警詢、偵查及本院審理中坦承不
    諱，核與證人即告訴人鍾質笑於警詢證述之情節相符，並有
    監視器錄影畫面翻拍照片在卷可參，足認被告前開任意性自
    白與事實相符。從而，本件事證明確，被告犯行堪予認定，
    應依法論罪科刑。
三、按刑法第321條第1項第2款所稱「越」係指踰越或超越，祇
    要踰越或超越門窗、牆垣或安全設備之行為，使該門窗、牆
    垣或安全設備喪失防閑作用，即該當前揭規定之要件。是核
    被告所為，係犯刑法第321條第1項第2款之踰越門窗竊盜罪
    。至公訴意旨雖認被告本件犯行應論以累犯，惟未就構成累
    犯之事實、應加重其刑之事項具體指出證明方法，是參照最
    高法院111年4月27日110年度台上大字第5660號裁定意旨，
    本院尚毋庸依職權調查並為相關之認定，併予敘明。
四、爰以行為人之責任為基礎，審酌被告不思以正當方法獲取財
    物，且前已有竊盜犯行經法院判刑確定並執行完畢之紀錄，
    有臺灣高等法院被告前案紀錄表在卷可憑，竟不知悛改，仍
    率爾以踰越前開檳榔攤窗戶之方式行竊告訴人財物，顯然欠
    缺對他人財產法益之尊重，並危害治安及社會信任，所為實
    屬不當；惟念及被告犯後坦承犯行，態度尚可，併慮及被告
    自陳有與告訴人和解之意願，然因被告之母親於近日逝世而
    未及和解或賠償告訴人損害等情，兼衡被告自陳因經濟狀況
    不佳而生之犯罪動機、竊取之手段、與告訴人並非素不相識
    之關係、所竊財物種類暨價值、如前揭被告前案紀錄表所示
    之前科素行以及其於警詢、本院審理中分別自述之智識程度
    、職業、收入暨家庭生活狀況（見警卷第1頁、本院卷第43
    頁）等一切具體情狀，量處如主文所示之刑，並諭知易科罰
    金之折算標準，以資懲儆。
五、本件被告竊得之現金新臺幣3,900元、雲絲頓廠牌香菸1條，
    核屬其犯罪所得，且未據扣案，應依刑法第38條之1第1項前
    段、第3項之規定宣告沒收，並於全部或一部不能沒收或不
    宜執行沒收時，追徵其價額。
據上論斷，應依刑事訴訟法第452條、第273條之1第1項、第299
條第1項前段，刑法第321條第1項第2款、第41條第1項前段、第3
8條之1第1項前段、第3項，刑法施行法第1條之1第1項，判決如
主文。
本案經檢察官簡婉如聲請以簡易判決處刑，檢察官吳協展到庭執
行職務。
中　　華　　民　　國　　111 　年　　5 　　月　　18　　日
                  刑事第六庭    法　官  莊維澤
以上正本證明與原本無異。
如不服本判決應於收受判決後20日內向本院提出上訴書狀，並應
敘述具體理由。其未敘述上訴理由者，應於上訴期間屆滿後20日
內向本院補提理由書(均須按他造當事人之人數附繕本)「切勿逕
送上級法院」。
中　　華　　民　　國　　111 　年　　5 　　月　　18　　日
                                書記官  涂文豪
附錄論罪科刑法條：
中華民國刑法第321條
犯前條第1項、第2項之罪而有下列情形之一者，處6月以上5年以
下有期徒刑，得併科50萬元以下罰金：
一、侵入住宅或有人居住之建築物、船艦或隱匿其內而犯之。
二、毀越門窗、牆垣或其他安全設備而犯之。
三、攜帶兇器而犯之。
四、結夥三人以上而犯之。
五、乘火災、水災或其他災害之際而犯之。
六、在車站、港埠、航空站或其他供水、陸、空公眾運輸之舟、
    車、航空機內而犯之。
前項之未遂犯罰之。